臺灣高等法院刑事判決
109年度上訴字第881號
上  訴  人  
即  被  告  吳廷浩



上列上訴人因違反毒品危害防制條例案件，不服臺灣士林地方法
院108年度審訴字第408號，中華民國109年1月15日第一審判決（
起訴案號：臺灣士林地方檢察署108年度毒偵字第1127號），提
起上訴，本院判決如下：
    主  文
上訴駁回。
    理  由
一、刑事訴訟法第350條、第361條、第362條、第367條規定，不
    服地方法院之第一審判決而上訴者，須提出上訴書狀，並應
    敘述具體理由，為上訴必備之程式；其所提出之書狀未敘述
    上訴理由，或僅曾以言詞陳述上訴理由者，均應於上訴期間
    屆滿後20日內補提理由書於第一審法院。第一審法院經形式
    審查，認逾期未補提上訴理由者，應定期間先命補正；逾期
    未補正者，為上訴不合法律上之程式，應以裁定駁回。倘已
    提出上訴理由，但所提非屬具體理由者，則由第二審法院以
    上訴不合法律上之程式，判決駁回。而所稱「具體理由」，
    並不以其書狀應引用卷內訴訟資料，具體指摘原審判決不當
    或違法之事實，亦不以於以新事實或新證據為上訴理由時，
    應具體記載足以影響判決結果之情形為必要。但上訴之目的
    ，既在請求第二審法院撤銷或變更第一審之判決，所稱「具
    體」，當係抽象、空泛之反面，若僅泛言原判決認事用法不
    當、採證違法或判決不公、量刑過重等空詞，而無實際論述
    內容，即無具體可言。從而，上開法條規定上訴應敘述具體
    理由，係指須就不服判決之理由為具體之敘述而非空泛之指
    摘而言（最高法院106年度第8次刑事庭會議決議參照）。又
    量刑輕重，係屬事實審法院得依職權依法裁量之事項，苟已
    斟酌刑法第57條各款所列情狀而未逾越法定刑度，不得遽指
    為違法（最高法院72年度台上字第6696號判例參照）。至第
    二審法院認為上訴書狀未敘述理由，依刑事訴訟法第367條
    但書規定，始應定期間命其補正。如認上訴書狀已敘述理由
    ，但其理由非屬具體，其所為上訴，即不符上訴之法定要件
    ，自得逕行判決駁回，無定期命補正問題（最高法院97年度
    台上字第3599號判決意旨參照）。
二、上訴人即被告吳廷浩不服原審判決提起上訴，其理由略以：
    前揭判決處被告吳廷浩有期徒刑1年，但被告認為刑罰過重
    ，為此依刑事訴訟法規定，於法定期間內就判決被告有罪部
    分聲明上訴等語。
三、經查：
（一）原判決以被告所犯並非死刑、無期徒刑或最輕本刑為三年
      以上有期徒刑之罪，其於原審準備程序中就被訴事實為有
      罪之陳述，經原審法官告知簡式審判程序之旨，並聽取檢
      察官、被告之意見後，裁定由受命法官獨任進行簡式審判
      程序，並依被告於偵查及原審之自白、新北市政府警察局
      受採集尿液檢體人姓名及檢體編號對照表、勘察採證同意
      書、臺灣檢驗科技股份有限公司108年4月12日濫用藥物檢
      驗報告為據，認定被告確有同時施用第一級毒品海洛因及
      第二級毒品甲基安非他命之犯行，被告持有第一、二級毒
      品進而施用，其持有第一、二級毒品之低度行為，皆為施
      用之高度行為所吸收，均不另論罪；又其係以一行為觸犯
      2罪名，為想像競合犯，應依刑法第55條之規定，從一重
      之施用第一級毒品罪處斷。並說明被告前經法院判處有期
      徒刑，並經執行完畢紀錄，有本院被告前案紀錄表在卷可
      按，與刑法第47條累犯規定相符，依司法院大法官會議釋
      字第775號解釋意旨，認被告前案執行完畢距離再次犯案
      時間不長，所犯為相同罪質之罪，而認被告對刑罰反應力
      薄弱，如加重其法定最低度刑，不致於使被告所受之刑罰
      超過其所應負擔之罪責，而依刑法第47條規定加重其法定
      最高及最低度刑。並審酌刑法第57條各款所列事項及一切
      情狀，就施用第一級毒品犯行量處有期徒刑1年。從形式
      上觀察，原判決已敘明審酌刑法第57條所列事項之理由，
      並無認定事實錯誤、量刑瑕疵或違背法令之情形。
（二）上訴意旨以被告認為刑罰過重，指摘原審量刑不當云云。
      顯然無實際論述內容，自形式上觀察，核非足以動搖原判
      決之具體理由，是上訴意旨執此指摘原審判決量刑不當，
      即無具體可言，難謂上訴已提出合於刑事訴訟法第361條
      第2項規定之具體理由。揆諸上開規定及說明，其上訴顯
      無具體理由而不合法定程式，應予駁回，並不經言詞辯論
      為之。
據上論斷，應依刑事訴訟法第367條前段、第372條，判決如主文
。
中　　華　　民　　國　　109 　年　　3 　　月　　31　　日
                  刑事第一庭審判長法　官  周政達
                                  法　官  曾德水
                                  法　官  程克琳
 
以上正本證明與原本無異。
如不服本判決，應於收受送達後20日內向本院提出上訴書狀，其
未敘述上訴之理由者並得於提起上訴後20日內向本院補提理由書
（均須按他造當事人之人數附繕本）「切勿逕送上級法院」。
                                  書記官  劉靜慧
中　　華　　民　　國　　109 　年　　4 　　月　　1 　　日
附錄本案論罪科刑法條
毒品危害防制條例第10條
施用第一級毒品者，處 6 月以上 5 年以下有期徒刑。
施用第二級毒品者，處 3 年以下有期徒刑。